臺灣彰化地方法院刑事判決
109年度易字第640號
公  訴  人  臺灣彰化地方檢察署檢察官
被      告  張進源


選任辯護人  謝秉錡律師
            劉靜芬律師
被      告  徐紫伶


選任辯護人  洪政國律師
上列被告等因詐欺案件，經檢察官提起公訴（109年度偵字第743
3號），本院判決如下： 
    主  文
張進源、徐紫伶均無罪。
    理  由
一、公訴意旨略以：被告張進源、徐紫伶前為夫妻，分別擔任址
    設臺中市○○區○○路0段000巷000弄0號1樓之佳采實業股份有
    限公司（下稱佳采公司）之負責人及員工，其2人明知與告
    訴人黃淳鍾於民國107年10月5日簽立之支票貼現契約書，已
    約定持向告訴人貼現之支票應確為佳采公司經營業務所得，
    竟共同基於意圖為自己不法所有之詐欺犯意聯絡，由被告徐
    紫伶於附表所示之詐欺時間，持被告張進源或被告徐紫伶向
    如附表所示之發票人借得或換得而非屬佳采公司業務所得之
    支票，在告訴人位於彰化縣○○鄉○○街000巷00弄00號之居所
    或佳采公司附近等處，向告訴人佯稱：該等支票為佳采公司
    經營業務所取得云云，致告訴人陷於錯誤，於同日匯款如附
    表所示金額至被告徐紫伶申設之臺灣中小企業銀行員林分行
    帳號00000000000號帳戶。詎如附表所示之支票屆期經提示
    ，竟不獲兌現，經告訴人向如附表所示之發票人查證後，始
    悉受騙。因認被告2人係涉犯刑法第339條第1項之詐欺取財
    罪嫌等語。
二、犯罪事實應依證據認定之，無證據不得認定犯罪事實；不能
    證明被告犯罪者，應諭知無罪之判決，刑事訴訟法第154條
    第2項、第301條第1項分別定有明文。次按刑事訴訟法第161
    條第1項規定檢察官就被告犯罪事實，應負舉證責任，並指
    出證明之方法。因此，檢察官對於起訴之犯罪事實，應負提
    出證據及說服之實質舉證責任。倘其所提出之證據不足為被
    告有罪之積極證明，或其指出證明之方法，無從說服法官以
    形成被告有罪之心證，基於無罪推定之原則，自應為被告無
    罪判決之諭知（最高法院92年度台上字第128號判決意旨參
    照）。
三、又犯罪事實之認定，係據以確定具體的刑罰權之基礎，自須
    經嚴格之證明，故其所憑之證據不僅應具有證據能力，且須
    經合法之調查程序，否則即不得作為有罪認定之依據。倘法
    院審理之結果，認為不能證明被告犯罪，而為無罪之諭知，
    即無刑事訴訟法第154條第2項所謂「應依證據認定」之犯罪
    事實之存在。因此，同法第308條前段規定，無罪之判決書
    只須記載主文及理由。而其理由之論敘，僅須與卷存證據資
    料相符，且與經驗法則、論理法則無違即可，所使用之證據
    亦不以具有證據能力者為限，即使不具證據能力之傳聞證據
    ，亦非不得資為彈劾證據使用（最高法院100年度台上字第2
    980號判決意旨參照）。本件以下採為認定被告2人無罪所使
    用之證據，自不以具有證據能力者為限，合先敘明。
四、公訴意旨認被告2人涉犯上開罪嫌，無非係以告訴人之指訴
    、被告2人與告訴人於107年10月5日簽立之支票貼現契約書
    、證人宋榮華及林錫伸之證述、告訴人109年6月10日刑事陳
    報暨聲請調查證據狀所附之明細表及支票影本、臺灣中小企
    業銀行員林分行109年3月19日109員林字第00020號函所檢附
    之被告徐紫伶上開帳戶交易明細表（見臺灣彰化地方檢察署
    108年度交查字第296號偵查卷宗卷一【下稱交查卷一】第14
    1頁至第148頁、第219頁至第225頁、第411頁至第413頁、第
    153頁至第156頁，臺灣彰化地方檢察署108年度他字第2504
    號偵查卷宗【下稱他卷】第5頁，交查卷一第363頁至第407
    頁，臺灣彰化地方檢察署108年度交查字第296號偵查卷宗卷
    二【下稱交查卷二】第147頁至第347頁）等件為據。訊據被
    告2人固均坦承渠2人前為夫妻，分別擔任佳采公司之負責人
    及員工，又佳采公司於107年10月5日與告訴人簽立支票貼現
    契約書，由被告2人擔任佳采公司之保證人，並約定佳采公
    司提供向告訴人貼現之支票應確為佳采公司經營業務所得，
    以及被告徐紫伶於附表所示之時間，持被告張進源或被告徐
    紫伶向如附表所示之發票人借得或換得而非屬佳采公司業務
    所得之支票，在告訴人前揭居所或佳采公司附近等處，於同
    日匯款如附表所示金額至被告徐紫伶之上開帳戶等情不諱。
    惟皆堅決否認有何詐欺取財之罪嫌。被告張進源辯稱：伊取
    得支票向告訴人票貼是用在佳采公司營運，票貼金額非常大
    。跳票後，伊有主動去協商看如何處理及還款。伊有請支票
    發票人跟告訴人協商要如何償還，其中如附表所示的沅展公
    司於案發後已經與告訴人達成換票協議。把原來的票據抽回
    來，再開新的票據給告訴人，這些發票人都有意願幫伊處理
    ，後續要處理的動作伊都有做，所以不是詐欺告訴人等語（
    見本院卷第81頁、第263頁）；而被告張進源之辯護人為其
    辯護稱：有無依契約約定去提出公司經營業務所得之支票，
    應該是有無按照債之本旨去履行的之民事爭議，簽約之時間
    是在107年10月5日，如附表所示之支票是在108年間才發生
    問題，並非自始無法兌現之支票，故並無自始即存在詐欺之
    犯意。支票貼現之交易行為，係指持票人拿自己或他人所簽
    發之支票，向金主借款並同意支付利息，持票人將支票交予
    金主。上開交易行為之重點在於自己或他人所簽發之支票，
    在持票人交付金主當下，是否在客觀上已不可能兌現，且為
    持票人所知悉？若持票人已知悉客票在客觀上已不可能兌現
    ，猶持之向金主借款，此時始可能符合實務所稱之「履約詐
    欺」之構成要件。所謂「履約詐欺」即被告於訂立契約而取
    得投資款之際，自始即抱著將來無履約之誠意，打算只收取
    告訴人給付之款項，將之據為己有，無意依合夥契約履行應
    盡之分配利潤義務。本件告訴人既已評估過票信，自不能因
    被告張進源一時無法履行就輕易認定被告張進源有詐欺犯行
    ，且被告張進源所交付之客票有兌現之情形，並非以俗稱之
    芭樂票詐欺告訴人，被告張進源於跳票後，亦有積極協商，
    顯見被告張進源並無自始即不欲履行之意等語（見本院卷第
    82頁、第96頁至第97頁、第266頁）。被告徐紫伶則辯稱：
    告訴人一開始就知道佳采公司資金有缺口，告訴人從105年1
    2月開始接觸時，並沒有要求伊和被告張進源簽立任何契約
    ，第一張簽是106年4、5月才簽的，因為已經開始借款了，
    所以一直以為上面寫的很單純，只是告訴人不要佳采公司的
    票而已，一開始到公司出事情這段過程裡面，伊和被告張進
    源都沒有任何要詐騙告訴人的行為等語（見本院卷第82頁、
    第263頁）。而被告徐紫伶之辯護人則為其辯護稱：被告2人
    提供向告訴人貼現之支票，除了佳采公司開立之支票外，尚
    包括諸多由個人而顯非佳采公司經營業務所得之支票，惟告
    訴人仍願意將款項貸款給佳采公司，故告訴人顯然不在意被
    告2人提供向其貼現之支票，是否為佳采公司經營業務所得
    ，故被告徐紫伶並無施用詐術並使告訴人陷於錯誤，進而交
    付財物之事實存在。被告徐紫伶僅告知告訴人關於佳采公司
    有資金需求及願意支付利息而欲借款，告訴人因與被告2人
    熟識，且被告2人提供支票予告訴人作為清償本件借款之用
    ，衡量後乃同意借款，故難認被告徐紫伶於借款當時有對告
    訴人施用詐術；再者，自107年10月5日起迄今，佳采公司於
    借款後已償還多數借款，然本件僅為佳采公司於部分借款無
    法依約償還之債務不履行，尚難遽論被告徐紫伶自始即有詐
    欺取財之犯意，是本件應僅為民事債務不履行糾紛，尚與刑
    法詐欺取財罪嫌之構成要件有間。若被告2人果有詐欺之不
    法所有意圖，根本不會令如附表所示之部分支票兌現，而會
    令支票全部不獲兌現等語（見本院卷第82頁、第186頁、第2
    00頁、第267頁、第275頁至第277頁）。
五、經查：
　㈠被告2人前為夫妻，分別擔任佳采公司之負責人及員工，又佳
    采公司於107年10月5日與告訴人簽立支票貼現契約書，由被
    告2人擔任佳采公司之保證人，並約定佳采公司提供向告訴
    人貼現之支票應確為佳采公司經營業務所得，以及被告徐紫
    伶於附表所示之時間，持被告張進源或被告徐紫伶向如附表
    所示之發票人借得或換得而非屬佳采公司業務所得之支票，
    在告訴人前揭居所或佳采公司附近等處，於同日匯款如附表
    所示金額至被告徐紫伶之上開帳戶等情，業據被告張進源、
    徐紫伶於偵查、本院準備程序及審理時供承在卷（見交查卷
    一第13頁至第16頁、第141頁至第148頁、第153頁至第156頁
    、第219頁至第225頁，本院卷第75頁至第85頁、第179頁至
    第191頁），核與證人即告訴人、證人宋榮華、林錫伸關於
    此部分之證述情節大致相符（見交查卷一第141頁至第148頁
    、第219頁至第225頁、第411頁至第413頁、第153頁至第156
    頁，本院卷第235頁至第254頁），且有前揭支票貼現契約書
    、告訴人109年6月10日刑事陳報暨聲請調查證據狀所附之明
    細表及支票影本、臺灣中小企業銀行員林分行109年3月19日
    109員林字第00020號函所檢附之被告徐紫伶上開帳戶交易明
    細表、告訴人之玉山網路銀行及台中網路銀行轉帳明細、被
    告徐紫伶上開帳戶存摺封面影本、佳采公司之經濟部商工登
    記公示資料查詢服務網路列印畫面在卷可稽（見他卷第5頁
    ，交查卷一第363頁至第407頁、第89頁至第103頁、第105頁
    、第259頁至第260頁，交查卷二第147頁至第347頁），是此
    部分事實，固堪先認定。
　㈡惟按刑法第339條第1項詐欺取財罪之成立，以意圖為自己或
    他人不法之所有，施用詐術使人將本人或第三人之物交付為
    要件。在互負義務之雙務契約時，何種「契約不履行」行為
    非單純民事糾紛而該當於詐術行為之實行，可分下述二類：
    ㈠、「締約詐欺」，即行為人於訂約之際，使用詐騙手段，
    讓被害人對締約之基礎事實發生錯誤之認知，而締結了一個
    在客觀上對價顯失均衡的契約。其行為方式均屬作為犯，而
    詐欺成立與否之判斷，著重於行為人於締約過程中，有無以
    顯不相當之低廉標的物騙取被害人支付極高之對價或誘騙被
    害人就根本不存在之標的物締結契約並給付價金；㈡、「履
    約詐欺」，又可分為「純正的履約詐欺」即行為人於締約後
    始出於不法之意圖對被害人實行詐術，而於被害人向行為人
    請求給付時，行為人以較雙方約定價值為低之標的物混充給
    付（如以膺品、次級品代替真品、高級貨等），及所謂「不
    純正履約詐欺」即行為人於締約之初，自始即懷著將來無履
    約之惡意，僅打算收取被害人給付之價金或款項。其行為方
    式多屬不純正不作為犯，詐術行為之內容多屬告知義務之違
    反，故在詐欺成立與否之判斷，偏重在由行為人取得財物後
    之作為，由反向判斷其取得財物之始是否即抱著將來不履約
    之故意（最高法院109年度台上字第5289號判決意旨參照）
    。
　㈢告訴人於偵查時證稱：106年1月9日開始與被告2人有借貸往
    來，約定利息為14.4﹪，伊不清楚被告2人事業狀況，都是聽
    介紹人即伊表哥說的。106年5月就曾經簽過支票貼現契約書
    ，也有押500萬元的本票。106年底時，被告張進源聲稱去越
    南投資，生意越做越多，需要的資金比較大，後來超過原本
    簽的本票金額，所以又簽了一張1,000萬元的本票連同107年
    的支票貼現契約書給伊。107年10月5日簽立支票貼現契約書
    是伊先擬好契約書，伊給被告2人電子檔，被告2人列印出來
    簽名後，再拿來給伊。伊原本跟被告2人不認識，經伊表哥
    介紹而認識，被告2人表示因做生意有困難要周轉，伊會要
    求被告2人貼現之支票須確定為經營業務所得，係因如果被
    告2人可提供經營業務所得之支票，表示被告2人是真正有在
    做生意，且如此伊才有幫助被告2人的意義。伊知道被告2人
    是做紡織、布料、衣服等語（見交查卷一第142頁、第220頁
    至第221頁）；於本院審理時證稱：伊會借款予佳采公司，
    是因為想說若是幫他們週轉過去的話，伊可能會得到比銀行
    利息高一點的收入，又可以幫助他們，兩全其美。會要求必
    須是經營業務所得之支票，是因為跳票機率比較小。伊沒有
    每次都有詢問說被告給伊的票是否為經營所得，伊都會去查
    發票人是否有在經營公司，也會去跟銀行照會票信是否良好
    。107年10月5日簽立本件支票貼現契約書前，就與被告2人
    簽過類似的契約書。兩份契約書都一樣，都是約定票貼之支
    票要限於佳采公司業務取得之支票，只是剛開始金額比較小
    ，後面愈來愈多，所以再簽立另一個契約書，並提供1,000
    萬元之本票等語（見本院卷第236頁至第237頁、第240頁至
    第241頁、第249頁至第250頁）。依告訴人上開所述，可知
    被告2人向告訴人表示欲借款時，僅言明經營生意困難須周
    轉，而告訴人與被告2人所簽訂上開支票貼現契約書中，關
    於佳采公司提供向告訴人貼現之支票應確為佳采公司經營業
    務所得之約定，實係告訴人主動要求並擬具，則本件被告2
    人在與告訴人之締約過程，並未使用詐騙手段，造成告訴人
    對於締約之基礎事實發生錯誤之認知，而締結了一個在客觀
    上對價顯失均衡的契約，該當於詐騙之積極作為，是本件尚
    難認有「締約詐欺」之情事。
　㈣又告訴人於偵查時陳稱：被告2人是用現金方式給利息，按照
    票據上的日期去算利息，如未以現金支付利息，就會讓伊扣
    完利息後再匯款等語（見交查卷一第220頁）；於本院審理
    時自承：在前一份票貼契約書期間，被告2人來票貼借款頻
    率蠻高的，當時1個月大概2、3次，兌現情形正常。後來第
    二次再簽票貼契約書，被告2人簽立第二次契約書後，票貼
    借款頻率更高，但在本件退票之前，被告2人所交付之票據
    都有兌現，是從108年4月開始跳票，跳票之後被告張進源也
    有積極的在協調這件事情等語（見本院卷第246頁至第250頁
    ）。基此，可知被告2人於106年1月開始向告訴人票貼借款
    ，所交付之支票均能正常兌現，而告訴人與被告2人於106年
    5月間，亦曾簽立與本件支票貼現契約書約定內容相同之契
    約書，復於107年10月5日再次簽立本件之支票貼現契約書，
    被告2人於108年4月開始跳票前之此段期間皆能順利履約、
    交付利息予告訴人，被告張進源於跳票後有積極協調處理之
    情形，則依被告2人取得告訴人交付借款後之前揭作為，反
    向判斷被告2人取得告訴人交付借款之始，並非即抱著將來
    不履約之故意，是本件亦難認有「履約詐欺」之情事。申言
    之，被告2人未依約定履行與告訴人所簽訂之支票貼現契約
    書，雖有不該，然尚難僅僅單以被告2人簽約後，無法依約
    交付因經營業務取得支票之客觀狀態，即逕自推認被告2人
    於簽約時自始有不法所有之意圖。本件被告2人並非自始即
    基於無給付之意思，並以虛構事實之方式故意不履約，亦即
    ，並無證據足認被告2人於訂約之際，其目的即在詐騙告訴
    人交付借款，核與自始無意履行義務之「履約詐欺」不符。
　㈤依告訴人前開證述可知，其所擬具之上開支票貼現契約書要
    求票貼支票必須限於經營業務所得而來，實係著眼於票據信
    用。再參酌告訴人先前借款予被告2人時，均有收取高額利
    息，而被告2人交付之支票皆得提示兌現，則告訴人於第2次
    簽立本件支票貼現契約書並借款予被告2人，應係因被告2人
    先前均能正常給付票款、票信正常，且基於與被告2人間長
    久以來之借款模式及默契而為。準此，得認告訴人係基於上
    開認識，評估被告2人可能之償債能力，遂以收取高額之利
    息為條件，而願意陸續借款予被告2人，依告訴人之年紀及
    社會經驗，應已先經理性判斷、評估、投報效益，詳加衡量
    利得與風險後，基於自由意思下，始決定交付如附表所示之
    借款，殊難認有何陷於錯誤而為財產上交付之情事，倘其後
    發生未能按期取回款項之情事，亦尚難事後謂係受被告2人
    詐欺所致。
　㈥任何與金錢有關之私法行為，本即存有一定程度之風險，除
    交易之一方於行為時，另曾使用其他不法之手段，否則不得
    僅因嗣後未獲得完全之清償，而推斷另一方於交易時，有陷
    於錯誤之情形。而交易時之風險評估，本屬當事人於私法自
    治原則下之權利行使表現，除非法令或契約另有規範，當事
    人原則上應無義務主動開示債信資料，單純未向對方說明財
    產狀況，亦不得盡與施用詐術相提並論。本件被告2人雖未
    依債之本旨履行給付，然依上開說明，仍與刑法詐欺取財罪
    之構成要件不相當，本件僅能令被告2人依雙方所約定之契
    約負賠償責任或依民法上債務不履行之規定負相關民事責任
    ，尚不得僅以未依債之本旨履行給付之情狀，即逕謂被告2
    人有「締約詐欺」、「履約詐欺」之行為。
六、綜上所述，本件公訴人認被告2人涉有上開詐欺罪嫌所提出
    之證據，本院認為就訴訟上之證明，尚未達足使通常一般人
    均不致有所懷疑，而得確信其為真實之程度，尚有合理之懷
    疑存在，故本於「罪證有疑，利歸被告」原則，即應為有利
    於被告2人之認定。此外，復查無其他積極明確之證據，足
    以認定被告2人涉有檢察官所指上開詐欺罪嫌，自屬不能證
    明被告2人犯罪，依前揭條文及判例意旨，自應對被告2人諭
    知無罪之判決。
據上論斷，應依刑事訴訟法第301條第1項前段，判決如主文。
本案經檢察官林子翔提起公訴，檢察官吳皓偉到庭執行職務。 
中　　華　　民　　國　　110 　年　　6 　　月　　9 　　日
                  刑事第九庭  審判長法  官  王義閔
　　　　　　　　　                  法  官  鮑慧忠
　　　　　　　　　　　　　　　　　　法  官  巫美蕙
以上正本證明與原本無異。
如不服本判決應於收受判決後20日內向本院提出上訴書狀，並應
敘述具體理由。其未敘述上訴理由者，應於上訴期間屆滿後20日
內向本院補提理由書(均須按他造當事人之人數附繕本)「切勿逕
送上級法院」。
告訴人或被害人如對本判決不服者，應具備理由請求檢察官上訴
，其上訴期間之計算係以檢察官收受判決正本之日期為準。
中　　華　　民　　國　　110 　年　　6 　　月　　9 　　日
                                    書記官  林婷儀
 附表：
行為編號 支票編號 支票號碼 發票人 支票金額 發票日 詐欺日期／匯款日期 匯款金額 詐欺金額 (不列入兌現金額） 退票日期 所在頁數 １ 1 KYA0000000 沅展國際企業股份有限公司 520,000元 108年7月26日 108年4月3日 520,000元 520,000元  證21照片之21-10（見交查卷一第369頁） ２ 2 AE0000000 宋榮華 607,800元 108年7月18日 108年3月28日 1,169,650元 1,169,650元 108年7月18日 證22（見交查卷一第371頁）  3 AE0000000 宋榮華 561,850元 108年6月18日    108年6月18日 證23（見交查卷一第373頁） ３ 4 ZH0000000 張冠玉 725,800元 108年6月30日 108年3月27日 725,800元 725,800元 109年2月11日 證24（見交查卷一第375頁） ４ 5 AE0000000 宋榮華 408,000元 108年6月10日 108年3月21日 1,471,100元 1,471,100元 108年6月10日 證25（見交 查卷一第377頁）  6 AE0000000 宋榮華 540,820元 108年7月10日    108年7月10日 證26（見交 查卷一第379頁）  7 PA0000000 貝康休閒會館有限公司 573,280元 108年6月30日     證27（見交查卷一第381頁） ５  8 NN0000000 弘原倉儲設備有限公司 986,000元 108年6月20日 108年3月18日 108年3月18日： 1,721,000元 108年3月15日： 100,000元 1,821,000元  證28照片之28-2（見交查卷一第383頁 ）  9 NN0000000 弘原倉儲設備有限公司 835,000元 108年5月20日 108年3月15日    證28照片之28-4（見交查卷一第383頁 ） ６ 10 ZH0000000 張冠玉 200,000元 108年5月25日 108年3月15日 841,800元 400,000元  證29（見交查卷一第387頁）  11 ZH0000000 張冠玉 200,000元 108年6月25日     還票主（已與票主達成和解）   0000000 000000000 441,800元 108年4月25日     *已兌現 ７ 12 PA0000000 賴銘全 273,000元 108年4月30日 108年3月11日 1,677,000元 1,154,000元  證30（見交查卷一第389頁）   0000000 0000000 523,000元 108年6月15日     *已兌現  13 KYA0000000 沅展國際企業股份有限公司 300,000元 108年5月11日     證21照片之21-4（見交查卷一第367頁 ）  14 JL0000000 張秀蘅 635,700元 108年5月28日    109年2月11日 證31（見交查卷一第391頁） ８ 15 NN0000000 弘原倉儲設備有限公司 464,650元 108年4月29日 108年2月25日 460,000元 460,000元  證28照片之28-11（見交查卷一第385頁） ９ 16 NN0000000 弘原倉儲設備有限公司 764,740元 108年4月26日 108年2月22日 1,978,740元 1,978,740元  證28照片之28-12（見交查卷一第385頁）  17 KYA0000000 沅展國際企業股份有限公司 661,000元 108年5月26日     證21照片之21-6（見交查卷一第367頁 ）  18 KYA0000000 沅展國際企業股份有限公司 615,000元 108年4月26日     證21照片之21-3（見交查卷一第367頁 ）  19 AE0000000 宋榮華 491,400元 108年5月18日 108年2月21日 927,000元 927,000元 108年5月20日 證32（見交查卷一第393頁）  20 AE0000000 宋榮華 449,500元 108年5月27日    108年5月27日 證33（見交查卷一第395頁）  21 AE0000000 宋榮華 410,200元 108年4月18日 108年2月15日 1,820,000元 1,820,000元 108年4月18日 證34（見交查卷一第397頁）  22 AA0000000 林錫伸 371,100元 108年4月16日     證28照片之28-15（見交查卷一第385頁）  23 KYA0000000 沅展國際企業股份有限公司 500,000元 108年4月26日     證21照片之21-1（見交查卷一第367頁 ）  24 NN0000000 弘原倉儲設備有限公司 541,723元 108年5月7日     證28照片之28-10（見交查卷一第385頁）  25 NN0000000 弘原倉儲設備有限公司 584,000元 108年5月17日 108年1月31日 1,800,000元 1,800,000元  證28照片之28-6（見交查卷一第383頁 ）  26 KYA0000000 沅展國際企業股份有限公司 350,000元 108年5月26日     證21照片之21-5（見交查卷一第367頁 ）  27 KYA0000000 沅展國際企業股份有限公司 420,000元 108年6月26日     證21照片之21-8（見交查卷一第369頁 ）  28 NN0000000 弘原倉儲設備有限公司 490,000元 108年5月31日     證28照片之28-3（見交查卷一第383頁 ）  29 JL0000000 張秀蘅 558,000元 108年4月28日 108年1月28日 549,300元 549,300元 109年2月11日 證35（見交查卷一第399頁）  30 NN0000000 弘原倉儲設備有限公司 374,800元 108年5月8日 108年1月25日 1,600,000元 1,600,000元  證28照片之28-9（見交查卷一第385頁）  31 AA0000000 林錫伸 632,080元 108年4月17日     證28照片之28-14（見交查卷一第385頁）  32 NN0000000 弘原倉儲設備有限公司 622,000元 108年5月17日     證28照片之28-7（見交查卷一第383頁）  33 KYA0000000 沅展國際企業股份有限公司 400,000元 108年4月26日 108年1月21日 1,864,730元 1,864,730元  證21照片之21-2（見交查卷一第367頁 ）  34 NN0000000 弘原倉儲設備有限公司 572,000元 108年5月10日     證28照片之28-8（見交查卷一第383頁 ）  35 KYA0000000 沅展國際企業股份有限公司 500,000元 108年6月26日     證21照片之21-7（見交查卷一第369頁 ）  36 PA0000000 欣昀生技有限公司 409,200元 108年4月25日     證36（見交查卷一第401頁）  37 NN0000000 弘原倉儲設備有限公司 464,010元 108年5月20日 108年1月10日 1,878,530元 1,878,530元  證28照片之28-5（見交查卷一第383頁 ）  38 AA0000000 林錫伸 571,290元 108年4月19日     證28照片之28-13（見交查卷一第385頁）  39 AE0000000 宋榮華 407,500元 108年5月7日    108年5月7日 證37（見交查卷一第403頁）  40 CN0000000 弘原倉儲設備有限公司 529,000元 108年4月15日     證28照片之28-1（見交查卷一第383頁 ）  41 ZH0000000 張冠玉 601,850元 108年4月20日 108年1月2日 1,554,068元 1,094,068元 109年2月11日 證38（見交查卷一第405頁）  42 A0000000 劉宜儒 530,000元 108年4月22日    108年5月14日 證39（見交查卷一第407頁）   AE0000000 宋榮華 460,000元 108年3月18日     *已兌現